

+62 87780836050

triyudih@gmail.com

https://www.linkedin.com/in/triyudi handoko/



Jl. Duta Griya 1 Perum Griya Sukarame Blok F7 No.01 Sukarame Bandar Lampung

Education

Teknokrat Indonesia University

Bachelor of Informatics Engineering
Completed in 2007

Arkana Course

Odoo Technical Completed in 2019

Skill

Odoo Framework
Python
XML
QWeb
JS
CSS
PostgreSQL
Php
HTML
MySql
Sql Server
Visual Basic 6.0
Git
Bootstrap

Tri Yudi Handoko

Odoo Developer

Profile

Saya adalah seorang Odoo Developer dengan pengalaman lebih dari 5 tahun. Selama ini, saya telah menggunakan Odoo di dua perusahaan tempat saya bekerja sebelumnya, yang bergerak di bidang penjualan sepeda motor dan pendidikan (kursus). Saya berhasil membangun dan mengadaptasi sistem dari awal serta melakukan migrasi dari sistem lama ke Odoo14 CE di perusahaan-perusahaan tersebut.

Saya yakin dengan kemampuan dan pengalaman yang saya miliki, saya dapat memberikan kontribusi yang signifikan untuk perusahaan Anda, serta membantu perusahaan tumbuh dan berkembang bersama.

Work Experience

Programmer - Training Vision Institute, Pte Ltd, Singapura 2018 - Present

Mengembangkan sistem internal yang menyederhanakan proses manajemen untuk pendaftaran kursus, penjadwalan, administrasi kursus, manajemen instruktur dan siswa, alokasi ruang, pelaporan, dan fungsi lainnya. Sistem ini dibangun menggunakan Odoo 14 Community Version, memastikan efisiensi dan kemudahan dalam operasional sehari-hari. Saya juga melakukan bug fixing, dan testing untuk setiap module yang dibuat sebelum sampai pada tahap produksi agar sistem berjalan baik.

Programmer - PT Tunas Dwipa Matra, Bandar Lampung 2010 - 2020

Membuat module custom menggunakan Odoo framework dan Php untuk menunjang pekerjaan disetiap masing masing departement, Maintenance data dan aplikasi, bug fixing serta testing untuk module yang baru sebelum tahap production. Menjadi user guide untuk semua cabang yang tersebar di seluruh wilayah indonesia jika user mendapatkan kendala dalam menggunakan aplikasi yang dipakai juga perbaikan data yang tidak sesuai sebagaimana mestinya. Menyajikan data yang diminta oleh masing-masing departement sesuai dengan kebutuhanya masing-masing baik dalam bentuk file PDF ataupun XLS.

IT Support - PT Sumber Alfaria Trijaya Tbk, Bandar Lampung 2018 - 2010

Memastikan aplikasi yang dipakai baik untuk office maupun warehouse berjalan dengan baik, Maintenance software dan hardware jika terdapat kerusakan. Menyajikan laporan yang diminta sesuai dengan kebutuhan user terkait dalam bentuk file XLS. Membangun aplikasi SMS Broadcast yang digunakan koordinator wilayah untuk melaporkan data penjualan setiap hari setelah waktu operasional berakhir., dan memanfaatkan sms broadcast tersebut sebagai problem solving untuk masalah-masalah tertentu yang sudah diidentifikasi sebelumnya sehingga ketika terjadi masalah pada aplikasi SMS Broadcast tersebut dapat langsung mengirimkan informasi terkait masalah yang terjadi dan dapat menerima perintah untuk menyelesaikan masalah tersebut cukup dengan membalas sms yang diterima oleh team IT